臺灣花蓮地方法院刑事判決
110年度交易字第113號
公  訴  人  臺灣花蓮地方檢察署檢察官
被      告  蕭新偉


上列被告因過失傷害案件，經檢察官提起公訴（110年度偵字第2
247號），被告於本院準備程序中就被訴事實為有罪之陳述，經
本院合議庭裁定由受命法官獨任行簡式審判程序審理，並判決如
下：
    主  文
蕭新偉犯過失傷害罪，處拘役肆拾伍日，如易科罰金，以新臺幣
壹仟元折算壹日。
    事  實
一、蕭新偉於民國110年3月11日10時13分許，駕駛車牌號碼000-
    0000號自用小客貨車，沿花蓮縣○○鄉○○○街○○○○○○○○○○○○街○
    ○○○街○○號誌交岔路口時，本應注意支線道車應暫停讓幹線
    道車先行，且依當時天候晴、日間自然光線、柏油路面乾燥
    、無缺陷、無障礙物、視距不良等一切情形，復無任何不能
    注意之情事，竟疏未注意即此而貿然直行，適江念潔騎乘車
    牌號碼000-000號普通重型機車，沿花蓮縣吉安鄉文化七街
    由南往北方向駛至，行經上開交岔路口時，雙方車輛因而發
    生碰撞，致江念潔受有右陰唇裂傷、背部挫傷、左手、雙腳
    多處擦傷等傷害。
二、案經江念潔訴由花蓮縣警察局吉安分局報告臺灣花蓮地方檢
    察署檢察官偵查起訴。
    理  由
一、被告蕭新偉所犯者為死刑、無期徒刑、最輕本刑為3年以上
    有期徒刑以外之罪，其於本院準備程序進行中就被訴事實為
    有罪之陳述，經告知簡式審判程序之旨，並聽取檢察官及被
    告之意見後，本院合議庭依刑事訴訟法第273條之1第1項之
    規定，裁定由受命法官獨任進行簡式審判程序。又依刑事訴
    訟法第273條之2、同法第159條第2項之規定，簡式審判程序
    不適用傳聞法則有關限制證據能力之相關規定，先予說明。
二、上開事實，業據被告於警詢、偵查、本院準備程序及審理中
    坦承不諱（見警卷第5至9頁、偵卷第20頁、本院卷第56至57
    頁、第70頁），且為證人即告訴人江念潔於警詢中指證歷歷
    （見警卷第11至15頁），並有道路交通事故現場圖暨草圖（
    見警卷第17至19頁）、道路交通事故調查報告表㈠、㈡（見警
    卷第21至25頁）、道路交通事故當事人登記聯單（見警卷第
    27頁）、佛教慈濟醫療財團法人花蓮慈濟醫院診斷證明書（
    見警卷第45頁）、車籍及駕駛人查詢資料（見警卷第47頁）
    、花蓮縣警察局舉發違反道路交通管理事件通知單（見警卷
    第49頁）、現場照片（見警卷第53至66頁）、監視器影像翻
    拍畫面照片（見警卷第67至69頁）、交通部公路總局臺北區
    監理所花東區車輛行車事故鑑定會花東區0000000案鑑定意
    見書（見本院卷第35至37頁），足認被告上開任意性自白與
    事實相符，堪以採信。從而，被告犯行堪以認定，應依法論
    科。
三、論罪部分
　㈠核被告所為，係犯刑法第284條前段之過失傷害罪。
　㈡被告於犯罪後，於偵查犯罪機關未察覺其犯行前，在報案人
    或勤務指揮中心轉來資料未報明肇事人姓名，處理人員前往
    現場處理時在場，並當場承認為前開交通事故之肇事人等情
    ，有花蓮縣吉安分局交通分隊道路交通事故肇事人自首情形
    紀錄表在卷可憑（見警卷第33頁），可見被告在警察機關未
    察覺何人肇事者前，即承認其為本件交通事故之肇事人，符
    合刑法第62條所規定之自首要件，依法應減輕其刑。
四、量刑審酌理由：
　㈠爰以行為人之責任為基礎，審酌被告因一時疏忽而肇事，致
    告訴人受有上開傷勢之傷害，對告訴人之身體構成侵害，而
    告訴人於車禍之後，身體宜休養2週，有前開慈濟醫院診斷
    證明書可參，顯見被告因本案過失犯行所致損害及對告訴人
    身體衍生之不利影響，並非輕微。次依鑑定意見書所載：被
    告駕駛自用小客貨車行經無號誌交岔路口，支線到未暫停讓
    幹道車先行，為肇事主因等語（見本院卷第36頁），有上開
    鑑定意見書可參，佐以告訴人之傷勢嚴重程度，足認其本次
    過失犯行之違背義務非輕，所為自有可非難之處，惟上開事
    故路況視距不良（有建築物，見警卷第21頁）之情形，仍得
    作為其違背義務程度高低之參考依據；至上開鑑定意見除認
    被告為肇事主因，亦認告訴人因未減速慢行（涉超速行駛）
    ，並作隨時停車之準備，為肇事次因等情，亦得執為被告行
    為可非難性高低之判斷依據。
　㈡除上開犯罪情狀，告訴人及被告間對於損害額度認知無法達
    成共識，迄本院審理前，未能達成調解等節，有本院民事事
    件調解結果報告書在卷足憑（見本院卷第75頁），可見被告
    尚未填補告訴人因上開事故所受損害，從修復式司法之政策
    觀點加以評價，被告所為未能達成關係修復之結果，尚難認
    被告有何得執以為有利量刑之依據，併審酌被告始終坦承犯
    行，其犯後態度尚佳，暨被告自陳之大學畢業智識程度、從
    事養殖，每月平均約新臺幣3萬元，未婚，無須扶養父母子
    女，家庭經濟狀況勉持（見本院卷第71頁）等行為人及相關
    一般情狀，復參之告訴人到庭陳以量刑輕重請本院給予應有
    之懲罰，本案不願被告緩刑等意見（見本院卷第57、72頁）
    ，綜合卷內一切情狀，依罪刑相當原則，量處如主文所示之
    刑，並諭知易科罰金折算標準。
據上論斷，應依刑事訴訟法第273條之1第1項、第299條第1項前
段，刑法第284條前段、第41條第1項前段、第62條前段，刑法施
行法第1條之1第1項，判決如主文。
本案經檢察官張立中提起公訴，檢察官羅美秀到庭執行職務。
中　　華　　民　　國　　111 　年　　1 　　月　　5 　　日
　　　　　　　　　刑事第三庭    法　官　林育賢
以上正本證明與原本無異。
如不服本判決應於收受送達後20日內向本院提出上訴書狀，並應
敘述具體理由。其未敘述上訴理由者，應於上訴期間屆滿後20日
內向本院補提理由書(均須按他造當事人之人數附繕本)「切勿逕
送上級法院」。告訴人或被害人如對於本判決不服者，應具備理
由請求檢察官上訴，其上訴期間之計算係以檢察官收受判決正本
之日期為準。因疫情而遲誤不變期間，得向法院聲請回復原狀。
中　　華　　民　　國　　111 　年　　1 　　月　　5 　　日
                                書記官  鄭慧婷

附錄本案論罪科刑法條：
刑法第284條
因過失傷害人者，處1年以下有期徒刑、拘役或10萬元以下罰金
；致重傷者，處3年以下有期徒刑、拘役或30萬元以下罰金。